# A 集团对相对独立的合资企业的分公司进行投资能否确认长投

提问人：Ivyqiao 时间：2022-10-30 23:01:35
A集团对相对独立的合资企业向下的项目公司（无法人资格）进行投资，A集团和合资企业的投资比例为7:3，A集团的投资能否确认长期股权投资呢？

回答人：chenyiwei
由于投资对象不是法人企业的股权，因此不使用“长期股权投资”科目。
如果该项目独立核算，本企业对其具有控制、共同控制或重大影响的，则作为“其他非流动资产”列报；不具有控制、共同控制或重大影响的，则作为金融资产核算，通常应分类为以公允价值计量且其变动计入损益的金融资产。

提问人：心海拂清 风 时间：2022-11-13 22:23:46
陈老师，您说的投资对象不是法人企业的股权，因此不使用“长期股权投资”科目，是否具有准则依据，包括对合伙企业的具有重大影响的股权投资也是，实务中上市公司大部分是在长期股权投资核算的，监管对此并未提出异议，貌似之前有一次会计司交流最终结论也是参考长期股权投资核算，还请陈版解答下，谢谢

回答人：chenyiwei
参考长期股权投资准则确认和计量，但不是使用“长期股权投资”这一会计科目和报表项目。